臺灣高等法院臺南分院民事裁定
109年度家抗字第18號
抗  告  人  林耿良  

相  對  人  姚采彤  

上列抗告人因與相對人間履行離婚協議事件，對於中華民國109
年11月4日臺灣嘉義地方法院所為裁定（109年度家財訴字第5號
），提起抗告，本院裁定如下： 
    主  文
抗告駁回。
抗告訴訟費用新臺幣壹仟元由抗告人負擔。
    理  由
一、按訴訟標的之價額，由法院核定。核定訴訟標的之價額，以
    起訴時之交易價額為準；無交易價額者，以原告就訴訟標的
    所有之利益為準。又因定期給付或定期收益涉訟，以權利存
    續期間之收入總數為準；期間未確定時，應推定其存續期間
    。但其期間超過10年者，以10年計算；民事訴訟法第77條之
    1第1、2項、第77條之10前段分別定有明文。次按因財產權
    訴訟，向第二審上訴，依第77條之13規定，加徵裁判費10分
    之5；民事訴訟法第77條之16第1項亦定有明文。　　
二、查抗告人與相對人間原審法院109年度家財訴字第5號履行離
    婚協議事件，經原審判決命抗告人應給付相對人新臺幣（下
    同）945,146元，及自民國（下同）109年5月10日起至清償
    日止，按週年利率百分之5計算之利息；及抗告人應自109年
    6月起，按月給付相對人17,074元（見原法院卷第131頁）。
    抗告人不服原審判決提起上訴，惟未據繳納裁判費。依前揭
    說明，就相對人請求抗告人應自109年6月起，按月給付相對
    人17,074元部分，係屬因定期給付涉訟，而抗告人為54年5
    月20日出生，有戶籍謄本在卷可憑（見原法院卷第47頁），
    則抗告人於109年6月時年齡為55歲，依108年全國簡易生命
    表所載55歲男性之平均餘命為28.69（原裁定誤植26.32年）
    ；此部分既屬定期給付涉訟，揆諸前揭民事訴訟法第77條之
    10後段規定，以權利存續期間之收入總數為準；期間未確定
    時，應推定其存續期間；其期間超過10年者，以10年計算。
    據此核算此部分訴訟標的之金額為2,048,880元（計算式：1
    7,074×12×10=2,048,880），合計本件訴訟標的金額為2,994
    ,026元（945,146＋2,048,880＝2,994,026），應徵第二審裁
    判費用為46,050元。是原裁定依此計算第二審裁判費用，於
    法尚無違誤。抗告意旨稱：其遞上父親林傳生之除戶戶籍謄
    本，以計算其存活率，原裁定即遽予裁定前揭裁判費用46,0
    50元，即有不當云云，尚屬誤會，不足採為有利其之認定。
    是抗告意旨執此指摘原裁定關於訴訟標的金額之核定不當，
    求予廢棄改判，為無理由，應予駁回。
三、據上論結，本件抗告為無理由，爰裁定如主文。 
中　　華　　民　　國　　109 　年　　12　　月　　28　　日
                    家事法庭  審判長法  官  張世展

                                    法  官  黃佩韻

                                    法  官  莊俊華
上為正本係照原本作成。
本裁定除以適用法規顯有錯誤為理由外，不得再抗告。如提再抗
告，應於收受送達後十日內向本院提出再抗告狀（須附繕本），
並繳納再抗告費新台幣一千元。
提起再抗告應委任律師或具有律師資格之人之委任狀；委任有律
師資格者，另應附具律師資格證書及釋明委任人與受任人有民事
訴訟法第466條之1第1項但書或第2項所定關係之釋明文書影本。
中　　華　　民　　國　　109 　年　　12　　月　　28　　日

                                      書記官  劉素玲
【附註】
民事訴訟法第495條之1第2項準用同法第466條之1第1、2項規定
：
⑴對於第二審判決上訴，上訴人應委任律師為訴訟代理人。但上
訴人或其法定代理人具有律師資格者，不在此限。
⑵上訴人之配偶、三親等內之血親、二親等內之姻親，或上訴人
為法人、中央或地方機關時，其所屬專任人員具有律師資格並經
法院認為適當者，亦得為第三審訴訟代理人。
民事訴訟法第466條之2第1項：
上訴人無資力委任訴訟代理人者，得依訴訟救助之規定，聲請第
三審法院為之選任律師為其訴訟代理人。